it: Stile del gancio: Gancio per asta da caffetteria; Gancio da soffitto; Gancio in stile Command; Gancio decorativo; Gancio per asta doppia; Gancio magnetico; Gancio autoadesivo; Gancio standard; Gancio girevole; Gancio con fermaglio; Altro
es: Estilo de gancho: Gancho para barra extensible; Gancho de techo; Gancho estilo comando; Gancho decorativo; Gancho de doble varilla; Gancho magnético; Gancho autoadhesivo; Gancho estándar; Gancho giratorio; Gancho de amarre; Otros
bg-BG: Стил на куката: Куки за тънък корниз; Таванна кука; Куки „Command“; Декоративна кука; Куки за двоен корниз; Магнитна кукичка; Самозалепващи се куки; Стандартни куки; Кука с въртящ механизъм; Държачи за завеси; Друго
da: Krogstil: Caféstangkrog; Loftskrog; Krog i kommandostil; Dekorativ krog; Dobbelt stangkrog; Magnetisk krog; Selvklæbende krog; Standardkrog; Drejekrog; Bindekrog; Andet
el: Τύπος γάντζου: Γάντζος ράβδου καφέ; Γάντζος οροφής; Γάντζος τύπου Command; Διακοσμητικός γάντζος; Γάντζος διπλής ράβδου; Μαγνητικός γάντζος; Αυτοκόλλητος γάντζος; Τυπικός γάντζος; Περιστρεφόμενος γάντζος; Γάντζος συγκράτησης κουρτίνας; Άλλο
hr-HR: Stil kukice: Kuka s ljepljivim pričvršćivanjem; Stropna kuka; Samoljepljiva kuka; Ukrasna kuka; Dvostruka kuka za šipku; Magnetska kuka; Samoljepljiva kuka; Standardna kuka; Zakretna kuka; Kuka za vezanje; Ostalo
nl: Haakstijl: Café-roedehaak; Plafondhaak; Zelfklevende haak (type Command); Decoratieve haak; Dubbele roedehaak; Magnetische haak; Zelfklevende haak; Standaardhaak; Draaibaar; Embrassehaak; Overig
th: รูปแบบของตะขอ: ตะขอราวคาเฟ่; ตะขอเพดาน; ตะขอแบบติดกาว; ตะขอตกแต่ง; ตะขอราวคู่; ตะขอแม่เหล็ก; ตะขอแบบกาวในตัว; ตะขอมาตรฐาน; ตะขอล้อเลื่อน; ตะขอรวบม่าน; อื่นๆ
hu: Akasztó stílusa: Kávéházi rúdhoz tartozó horog; Mennyezeti kampó; Command-stílusú horog; Díszkampó; Dupla rúdhoz használható horog; Mágneses horog; Öntapadós horog; Standard horog; Forgó kampó; Összekötő kampó; Egyéb
pl: Styl haka: Hak do karnisza café; Hak sufitowy; Hak typu Command; Hak dekoracyjny; Hak do podwójnego karnisza; Hak magnetyczny; Hak samoprzylepny; Hak standardowy; Hak obrotowy; Hak do upięcia zasłon; Pozostałe
fi: Koukkutyyli: Kahvilatyyppinen koukku; Kattokoukku; Command-koukku; Koristekoukku; Koukku kahdelle tangolle; Magneettinen koukku; Itseliimautuva koukku; Peruskoukku; Kääntyvä koukku; Verhon kiinnityskoukku; Muu
sv: Krokstil: Caféspökrok; Takkrokar; kommando-stil krok; Dekorativ krok; Dubbel spökrok; Magnetisk krok; Självhäftande krok; Standardkrok; Vridbar krok; Återknytningskrok; Övrigt
vi: Kiểu dáng móc treo: Móc treo thanh rèm kiểu café; Móc trần; Móc dán tường kiểu Command; Móc trang trí; Móc treo thanh rèm đôi; Móc nam châm; Móc tự dính; Móc tiêu chuẩn; Móc xoay; Móc giữ dây buộc rèm; Khác
nb: Krokstil: Kafestangkrok; Takkroker; Kommando-stil krok; Dekorativ krok; Dobbel stangkrok; Magnetisk krok; Selvklebende krok; Standard krok; Svingbar krok; Festekrok; Annet
pt-BR: Estilo do gancho: Gancho para haste de café; Gancho de teto; Gancho estilo Command; Gancho decorativo; Gancho duplo para haste; Gancho magnético; Gancho autoadesivo; Gancho padrão; Gancho giratório; Gancho para amarração; Outro
fr: Type de crochet: Crochet pour tringle café; Crochet de plafond; Crochet de style commande; Crochet décoratif; Crochet double tringle; Crochet magnétique; Crochet auto-adhésif; Crochet standard; Crochet pivotant; Crochet d’embrasse; Autre
ko: 후크 스타일: 카페 봉 후크; 천장 후크; 부착형 후크; 장식용 고리; 이중 봉 후크; 자석 후크; 접착식 후크; 표준형 후크; 회전형 고리; 타이백 후크; 기타
sk-SK: Štýl háčika: Háčik na uchytenie tenkej tyčky na záclonu; Stropný hák; Otvorený háčik; Ozdobný hák; Háčik na dve tyče; Magnetický háčik; Samolepiaci háčik; Štandardný háčik; Otočný hák; Háčik na uviazanie záclony; Iné
de: Hakenstil: Café-Wandhaken; Deckenhaken; Verstellbarer Haken; Dekorativer Haken; Doppelhaken; Magnethaken; Selbstklebender Haken; Standardhaken; Drehbarer Haken; Rückhaltehaken; Sonstiges
en: Hook style: Café rod hook; Ceiling hook; Command-style hook; Decorative hook; Double rod hook; Magnetic hook; Self-adhesive hook; Standard hook; Swivel hook; Tie-back hook; Other
ru: Тип крючка: Крючок для кафе-карниза; Потолочный крючок; Крючок быстрого типа; Декоративный крючок; Крючок для двойного карниза; Магнитный крючок; Самоклеящийся крючок; Стандартный крючок; Поворотный крючок; Крючок для верха с завязками; Другой
ro-RO: Tipul de cârlig: Cârlig pentru tijă de cafenea; Cârlig de tavan; Cârlig autoadeziv; Cârlig decorativ; Cârlig pentru tijă dublă; Cârlig magnetic; Cârlig autoadeziv; Cârlig standard; Cârlig rotativ; Cârlig de prindere; Altele
tr: Kanca stili: Kafe çubuğu kancası; Tavan kancası; Command tipi kanca; Dekoratif kanca; Çift çubuklu kanca; Manyetik kanca; Kendinden yapışkanlı kanca; Standart kanca; Döner kanca; Bağlama kancası; Diğer
sl-SI: Slog kljuke: Kavelj za palico za kavo; Stropni kljuki; Kavelj v slogu ukaza; Okrasni kavelj; Dvojni trnek za palico; Magnetni kavelj; Samolepilni kavelj; Standardni kavelj; Vrtljivi kavelj; Kavelj za vezanje; Druga
pt-PT: Estilo de gancho: Gancho de varão de café; Ganchos de teto; Gancho estilo comando; Gancho decorativo; Gancho de varão duplo; Gancho magnético; Gancho autoadesivo; Gancho padrão; Gancho giratório; Gancho para prender cortinas; Outro
cs: Styl háčku: Háček na kavárenskou tyč; Stropní hák; Háček typu Command (samolepicí); Dekorativní hák; Háček na dvouřadou garnýž; Magnetický hák; Samolepicí háček; Standardní háček; Otočný hák; Hákový úchyt na záclonu; Jiné
zh-CN: 挂钩的样式: 咖啡杆挂钩; 天花板挂钩; 命令式挂钩; 装饰挂钩; 双杆挂钩; 磁性挂钩; 自粘挂钩; 标准挂钩; 旋转挂钩; 绑带挂钩; 其他
ja: フックのスタイル: カフェロッドフック; 天井フック; コマンドスタイルのフック; 装飾フック; ダブルロッドフック; マグネットフック; 粘着フック; 標準フック; スイベルフック; タイバックフック; その他
zh-TW: 掛鉤樣式: 藝術桿掛鉤; 天花板掛鉤; Command 式掛鉤; 造型掛鉤; 雙桿掛鉤; 磁性掛鉤; 自黏掛鉤; 標準掛鉤; 萬向掛鉤; 綁帶掛鉤; 其他
lt-LT: Kabliuko stilius: Kavinės meškerės kabliukas; Lubų kabliukai; Komandos stiliaus kabliukas; Dekoratyviniai kabliukai; Dvigubas meškerės kabliukas; Magnetinis kabliukas; Lipnus kabliukas; Standartinis kabliukas; Sukamasis kabliukas; Užrišimo kabliukas; Kita